【裁判字號】    97,抗,246
【裁判日期】    970730
【裁判案由】    聲請再審
【裁判全文】
臺灣高等法院臺南分院刑事裁定           97年度抗字第246號
抗  告  人  甲○○
            乙○○○
上列抗告人因聲請再審案件，不服臺灣嘉義地方法院中華民國九
十七年五月三十日裁定（九十七年度聲簡再字第四號）提起抗告
，本院裁定如下：
    主  文
抗告駁回。
    理  由
一、本件抗告意旨略以：
(一)、抗告人所舉陽明醫院九十七年一月八日之診斷證明書與該院
    同年四月十八日及同年月二十八日之診斷證明書相較，並未
    記載「石膏固定需六星期」、「骨頭癒合關節面仍有損傷不
    平整」等文字，後者所表達有關抗告人案發當日之身體實際
    情況，並未經本案原審法院調查認知，而作為判斷是否有利
    於抗告人認定之憑佐。
(二)、補寫清楚後之診斷證明書應認為有新證據之存在。據此，原
    裁定顯非適當，爰提起抗告，求為撤銷原裁定，並重新裁定
    准許本案開始再審程序云云。
二、按有罪之判決確定後，為受判決人利益聲請再審，必其聲請
    之理由合於刑事訴訟法第四百二十條第一項各款所列情形之
    一或有第四百二十一條所定就足以影響於判決之重要證據漏
    未審酌者，始得准許之。又刑事訴訟法第四百二十條第一項
    第六款所謂「發現確實之新證據」，係指該證據於事實審法
    院判決前業已存在，為法院、當事人所不知，不及調查斟酌
    ，至其後始行發現，且就證據本身形式觀察，固不以絕對不
    須經過調查程序為條件，但必須顯然可認為足以動搖原有罪
    之確定判決，而為受判決人無罪、免訴、免刑或輕於原判決
    所認罪名之判決者為限。亦即該「新證據」須可認為確實具
    有足以動搖原確定判決，而對受判決人為更有利判決之「確
    實性」外，尚須具備該證據係在事實審法院於判決前已存在
    ，因未經發現，不及調查斟酌，或審判時未經注意，至其後
    始行發現之「嶄新性」特質，二者均屬不可或缺，倘若未具
    備上開「確實性」與「嶄新性」二種聲請再審新證據之特性
    ，即不能據為聲請再審之原因（最高法院九十年度台抗字第
    七十一號判例參照）。復按「提起抗告，應以抗告書狀敘述
    抗告之理由，提出於原審法院為之。」、「原審法院認為抗
    告不合法律上之程式，或法律上不應准許，或其抗告權已經
    喪失者，應以裁定駁回之。」、「抗告法院認為抗告有第四
    百零八條第一項前段之情形者，應以裁定駁回之。」，此分
    別經刑事訴訟法第四百零七條、第四百零八條第一項、第四
    百十一條定有明文。
三、經查：
(一)、抗告意旨固以抗告人甲○○所舉陽明醫院九十七年一月八日
    之診斷證明書與該院同年四月十八日及同年月二十八日之診
    斷證明書相較，並未記載「石膏固定需六星期」、「骨頭癒
    合關節面仍有損傷不平整」等文字，後者所表達有關抗告人
    案發當日之身體實際情況，並未經本案原審法院調查認知，
    而作為判斷是否有利於抗告人認定之憑佐；以及補寫清楚後
    之診斷證明書應認為有新證據之存在云云。然抗告人甲○○
    主張其案發當時右撓骨遠端骨折而無可能持刀等節，其所提
    出陽明醫院九十七年一月八日診斷證明書（見原審法院九十
    七年簡上字第三十一號刑事卷第二十三頁）為其論據，而該
    判決書於理由四之（五）就該診斷證明書如何不足以作為有
    利於聲請人甲○○認定之佐憑，已詳加闡述（見該判決書第
    六頁），顯見聲請人所主張之上開事實，業經原審法院調查
    證據後予以審酌甚明。復觀聲請人所舉上開陽明醫院九十七
    年四月十八日及同年月二十八日之診斷證明書，其經醫師診
    斷之病名（右撓骨遠端骨折）、初次應診日期（九十六年七
    月十二日）實與上開業經原判決審酌之陽明醫院九十七年一
    月八日診斷證明書均屬相同，雖有「石膏固定需六星期」、
    「骨頭癒合關節面仍有損傷不平整」等文字之差異，然究其
    內容實質上並無不同，僅因抗告人甲○○於上開判決確定後
    再度前往陽明醫院回診，始於回診後另行申請醫師開立其所
    謂「判決以後成立之診斷證明書」，揆諸上開說明，該二紙
    原判決確定後因回診所開立之診斷證明書顯然不具判決前已
    存在，因未經發現，不及調查斟酌，或審判時未經注意，至
    其後始行發現之「嶄新性」特質，自難憑以聲請再審無疑。
    是原裁定駁回抗告人之聲請，核無違誤，抗告意旨指摘原裁
    定不當，為無理由，應予駁回。
(二)、次查，本件抗告人乙○○○於原審提起抗告時，抗告書狀並
    未敘述抗告之理由，即提出於原審法院並卷送本院，致本院
    無從審究其有無理由，依上揭說明，本件抗告顯不合抗告法
    律程式，自應予以駁回。
四、據上論結，應依刑事訴訟法第四百十一條及第四百十二條，
    裁定如主文。
中    華    民    國    97    年    7     月    30    日
                  刑事第六庭    審判長法  官  蔡崇義
                                      法  官  董武全
                                      法  官  曾文欣
以上正本證明與原本無異。
不得再抗告。
                                      書記官  李育儒
中    華    民    國    97    年    7     月    31    日


司法院資訊處製作；財團法人民間司法改革基金會備份。
